臺灣基隆地方法院民事裁定　
111年度小上字第2號
上  訴  人
即  被  告  陳麗秋  
被  上訴人
即  原  告  張秀貞  
上列當事人間損害賠償事件，上訴人對於民國110年10月13日本
院基隆簡易庭110年度基小字第2125號第一審判決提起上訴，本
院第二審合議庭裁定如下：
    主  文
上訴駁回。
第二審訴訟費用新臺幣壹仟伍佰元由上訴人負擔。
    理  由
一、按對於小額程序之第一審裁判上訴，非以其違背法令為理由
    ，不得為之；上訴狀內應記載上訴理由，表明原判決所違背
    之法令及其具體內容，或依訴訟資料可認為原判決有違背法
    令之具體事實，民事訴訟法第436條之24第2項、第436條之2
    5分別定有明文。又所謂判決違背法令，上訴人如以原判決
    有不適用法規或適用不當為上訴理由時，其上訴狀或理由書
    應有具體之指摘，並揭示該法規之條項或其內容，若係成文
    法以外之法則，應揭示該法則之旨趣，倘為司法院解釋，則
    應揭示該解釋之字號或其內容；如依民事訴訟法第469條所
    列各款事由提起第三審上訴者，其上訴狀或理由書應揭示合
    於該條款之事實。倘上訴狀或理由書如未依上述方法表明，
    或其所表明者與上開法條規定不合時，即難認為已合法表明
    上訴理由，並對第一審判決之違背法令有具體之指摘，其上
    訴自非合法，最高法院67年台上字第2876號、70年台上字第
    2027號、71年台上字第314號均著有判決可稽。當事人對於
    小額程序第一審判決提起上訴時，如未依上述方法表明，或
    其所表明者與上開法條規定不相合時，即難認為已合法表明
    上訴理由，其上訴自非合法，第二審法院應依民事訴訟法第
    436條之32第2項準用第444條第1項前段之規定，以裁定駁回
    之。
二、本件上訴意旨略以：被上訴人張秀貞對上訴人陳麗秋請求損
    害賠償，上訴人陳麗秋之配偶張宗耀(已歿)為被上訴人張秀
    貞之兄，被上訴人與其配偶陳順發不僅對上訴人講話尖酸刻
    薄，陳順發亦對張宗耀生病一事抱以幸災樂禍之態度，被上
    訴人甚默認對張宗耀之遺產存有企圖。嗣被上訴人未經上訴
    人同意即自行提領萬里區公所發放之喪葬補助費及張宗耀所
    有之帳戶內款項，請問被上訴人這些款項拿去哪裡？被上訴
    人及其配偶對上訴人造成的傷害，要怎麼罰？就上述家族內
    發生的事情，証人怎麼會知情？是上訴人所述為事實，而非
    公然侮辱或誹謗，為此提起上訴，請法官、檢察官明查。
三、本件上訴人前揭上訴理由，均僅係針對原審關於認定事實有
    所爭執，俱未表明原判決所違背之法令及其具體內容，任指
    原判決不當，請求廢棄原判決，而未依前揭意旨具體說明有
    如何不適用法規或適用不當之處，並揭示該法規之條項或其
    內容之事實，難認對該判決之如何違背法令已有具體指摘，
    揆諸前開說明，自不得謂已合法表明上訴理由，從而本件上
    訴難認為合法，應予駁回。
四、按小額事件第一審法院為訴訟費用之裁判時，應確定其費用
    額，此項規定並為小額事件之上訴程序所準用，民事訴訟法
    第436條之19第1項、第436條之32第1項分別定有明文，爰確
    定本件訴訟費用額如主文第2項所示。
五、據上論結，本件上訴為不合法，依民事訴訟法第436條之32
    第1項、第2項、第444條第1項前段、第436條之19第1項、第
    95條、第78條，裁定如主文。
中　　華　　民　　國　　111 　年　　1 　　月　　19　　日
                  民事庭審判長法   官   黃梅淑
　
                              法   官   高偉文
　
                              法   官   徐世禎
以上正本係照原本作成。
本件裁定不得抗告。
中　　華　　民　　國　　111 　年　　1 　　月　　19　　日
                        書記官　張雅婷